臺灣基隆地方法院刑事判決　　　　　　　100年度訴字第701號
公　訴　人　臺灣基隆地方法院檢察署檢察官
被　　　告　陸維平
上列被告因違反毒品危害防制條例等案件，經檢察官提起公訴（
100 年度毒偵字第1870號），嗣被告於本院準備程序就被訴事實
均為有罪之陳述，經受命法官告知被告簡式審判程序意旨，並聽
取檢察官、被告之意見後，本院合議庭裁定由受命法官獨任以簡
式審判程序判決如下：
    主  文
陸維平施用第一級毒品，處有期徒刑柒月。
    事  實
一、陸維平前於民國94年間，因施用毒品案件，經本院以94年度
    毒聲字第346 號裁定送觀察、勒戒後，認無繼續施用毒品之
    傾向，於94年11月10日釋放出所，並由臺灣基隆地方法院檢
    察署檢察官以94年度毒偵字第2137號、第2965號不起訴處分
    確定。其復於上揭觀察、勒戒執行完畢釋放後5 年內之99年
    間，因施用第一級毒品案件，經本院以100 年度訴字第60號
    判處有期徒刑6月，於100年3月28日確定；於100年間，因施
    用第一級毒品案件，經本院以100年度訴字第366號判處有期
    徒刑6 月，於100年7月25日確定；嗣上開二罪刑案件，經本
    院以100年度聲字第914號裁定合併定應執行有期徒刑10月確
    定，其於100年9月22日入監執行，現在法務部矯正署基隆監
    獄執行中（未構成累犯）。
二、詎陸維平仍不知戒絕毒癮，明知海洛因業經公告列為毒品危
    害防制條例第2條第2項第1 款之第一級毒品，不得非法持有
    、施用，仍未戒除施用毒品之習性，於上開觀察、勒戒執行
    釋放後5 年內，再犯上開施用毒品案件，各經本院判處罪刑
    確定後，其另基於施用第一級毒品海洛因之犯意，於100 年
    8月1日晚上8時許，在基隆市○○路28巷76號5樓住處，以將
    第一級毒品海洛因粉末摻水以針筒注射靜脈之方式，施用第
    一級毒品海洛因1次。嗣於同日晚上6時40分許，在基隆市○
    ○路郵局前，因騎乘機車載附黃貴民神色匆忙，形跡可疑，
    為警盤查查獲，發現其為上開毒品列管人口，並經同意後採
    集尿液送驗結果，其尿液中呈現毒品嗎啡陽性反應，乃查悉
    上情。
三、案經基隆市警察局第四分局報告臺灣基隆地方法院檢察署檢
    察官偵查、起訴。
    理  由
壹、程序方面
一、按除被告所犯為死刑、無期徒刑、最輕本刑為三年以上有期
    徒刑之罪或高等法院管轄第一審案件者外，於法院行準備程
    序進行中，被告先就被訴事實為有罪之陳述時，審判長得告
    知被告簡式審判程序之旨，並聽取當事人、代理人、辯護人
    及輔佐人之意見後，裁定進行簡式審判程序；且受命法官行
    準備程序，與法院或審判長有同一之權限；又簡式審判程序
    之證據調查，不受刑事訴訟法第159條第1項、第161條之2、
    第161條之3、第163條之1及第164條至第170條規定之限制，
    刑事訴訟法第273條之1第1項、第279條第2項前段、第273條
    之2 分別定有明文。
二、查本件被告陸維平所犯為死刑、無期徒刑、最輕本刑為三年
    以上有期徒刑以外之罪，且非高等法院管轄第一審之案件，
    其於準備程序就前揭被訴事實為有罪之陳述，經受命法官告
    知簡式審判程序之旨，並聽取當事人之意見後，本院合議庭
    認無不得或不宜改依簡式審判程序進行之處，爰依刑事訴訟
    法第273 條之1第1項規定，裁定本件由受命法官獨任進行簡
    式審判程序。
貳、實體方面
一、上揭事實，業據被告陸維平於本院100 年10月11日準備程序
    、審判程序時均供承不諱（見本院卷第15頁、第21至22頁）
    ，且被告上開為警查獲時所採取之尿液，送經台灣尖端先進
    生技醫藥股份有限公司檢驗結果，其尿液中呈現毒品嗎啡類
    陽性反應，此有卷附之台灣尖端先進生技醫藥股份有限公司
    100年8月18日濫用藥物尿液檢驗報告、基隆市警察局第四分
    局偵辦毒品案件尿液檢體對照表（編號：100238）各1 件在
    卷可佐（見臺灣基隆地方法院檢察署100年度毒偵字第1870
    號卷第9 至10頁）是被告自白與事實相符，應堪採信。又被
    告於上開觀察、勒戒執行釋放後5 年內，再犯上開施用毒品
    案件，各經本院判處罪刑確定之事實，有臺灣高等法院被告
    前案紀錄表與臺灣基隆地方法院檢察署刑案資料查註紀錄、
    全國施用毒品案件紀錄表、法務部全國檢察官線上查詢刑案
    人犯在監所最新資報表各1 件（見同上偵卷第22至26頁、第
    32頁）。是本件事證明確，被告施用第一級毒品之犯行，應
    堪認定。
二、按海洛因係毒品危害防制條例第2 條第2項第1款所明定之第
    一級毒品，不得非法持有、施用。(1)核被告所為，係犯違反
    毒品危害防制條例第10條第1 項施用第一級毒品罪。(2)其施
    用第一級毒品前之持有毒品之低度行為，應為施用之高度行
    為所吸收，不另論罪。
三、玆審酌被告於上開觀察、勒戒執行釋放後5 年內，再犯上開
    施用毒品案件，各經本院判處罪刑確定之事實，有臺灣高等
    法院被告前案紀錄表與臺灣基隆地方法院檢察署刑案資料查
    註紀錄各1 件在卷可佐，足見其戒毒意志不堅，毒癮非淺，
    未能體悟施用毒品對自己、家人造成之傷害及社會之負擔，
    自屬可議，惟念其犯後坦承犯行，態度良好，並有悔改決心
    ，且施用毒品乃自戕行為，未對他人造成危害，及其施用次
    數、時間、犯罪之動機、目的、手段、品行、高中畢業之學
    歷、智識程度、職業為工、經濟情況不富裕，並有被告100
    年8月2日警詢筆錄在卷可參（見同上偵卷第3至4頁）等一切
    情狀，爰量處如主文所示之刑，以鼓勵有戒毒決心之被告，
    及時醒悟並戒絕毒癮，用啟自新。
據上論斷，應依刑事訴訟法第273條之1第1項、第284條之1、第2
99條第1項前段，毒品危害防制條例第10條第1項，刑法第11條前
段，判決如主文。
本案經檢察官曾淑婷到庭執行職務。
中    華    民    國    100    年    10   月    14    日
                       刑事第四庭法  官 施添寶
以上正本證明與原本無異。
如不服本判決應於收受本判決後10日內向本院提出上訴書狀，並
應敘述具體理由，如未敘述上訴理由者，應於上訴期間屆滿後20
日內補提理由書狀於本院（均須按他造當事人之人數附繕本）「
切勿逕送上級法院」。告訴人或被害人如對於本判決不服者，應
具備理由請求檢察官上訴，其上訴期間之計算係以檢察官收受判
決正本之日期為準。
中    華    民    國    100    年    10   月    14    日
                                 書記官 施鴻均
附錄本案判決論罪科刑法條
毒品危害防制條例第10條
施用第一級毒品者，處六月以上五年以下有期徒刑。
施用第二級毒品者，處三年以下有期徒刑。